LUIS ANGEL MACIEL PADILLA

Detalles personales

Nombre

Luis Angel Maciel Padilla

♠ DirecciónSur 27, 164CDMX, 09310

Número de teléfono 5512615325

 Correo electrónico luis.angel.maciel.padilla @gmail.com

Fecha de nacimiento 2/7/1987

Lugar de nacimiento
 Ciudad de México

GéneroHombre

Macionalidad
Mexicana

Estado civil
Soltero

LinkedIn https://www.linkedin.com/in/lui sangelmaciel/

Sitio web
https://luisangelmaciel.github.i
o

Habilidades de IT

CorelDraw

JS

HTML

CSS

Excel - Google Sheets

Pasatiempos

- Atletismo y senderismo
- Jardinería y cuidado del medio ambiente
- Caricaturas animadas, cómic y manga/anime
- Electropop y crossover clásico

Estudié Relaciones Comerciales y mercadotecnia (a nivel tecnico) he trabajado en el área de mercadotecnia, ventas, diseño promocional y corporativo para el área de tecnologías de la información.

He ganado experiencia en los rubros del turismo y entretenimiento para hombres gay , en desarrollo de productos y servicios, marketing digital, atención al cliente, diseño y gestión de experiencias de usuarios.

He desarrollado habilidades de diseño y desarrollo web en UI / UX, proyectos web, aplicaciones móviles, auditoría de código con Lighthouse, motor de búsqueda con Shema y optimización de imágenes .

En general disfruto de crear experiencias y nuevos productos/servicios que faciliten y diviertan la vida de las personas

Experiencia laboral

Mercadotecnia y diseño.

Matersys Group, CDMX

Dentro de mis principales funciones y responsabilidades en el equipo de Matersys a lo largo de 3 años fueron la creación del material impreso de ventas. Desarrollo de material promocional.

En Internet, me encargue de la logística y estrategia de la página Web, monitoreo, alimentación y atención de las redes sociales. Coordinación de publicidad e intercambio de enlaces.

Implementación de estrategias de endomarketing, esta fue a través de un boletín, campañas de conciencia del agua y luz en la oficina.

Coordinar eventos sociales esto para fortalecer la presencia con clientes y prospectos. Muchas de estas actividades requieren de buen trato y negociación con proveedores.

Establecía y definía las estrategias publicitarias en los medios especializados, así mismo diseñaba el diseño y entablaba comunicación directa con los responsables de venta de los medios de comunicación.

Ventas y atención al cliente

nov 2010 - nov 2013

ene 2007 - dic 2009

Targetware Informatica, Ciudad de México

Recepción de llamadas telefónicas y emails para venta de software. En su caso proporcionar la información técnica correspondiente a cada producto conforme a la información del fabricante.

Realización de la venta y postventa por teléfono/email considerando las características del cliente.

Seguimiento administrativo desde la facturación hasta la correcta instalación del software.

Realización de análisis de las ventas, correspondiente por productos y clientes.

Trabajo diario sobre presión y resultados.

Características

- Aprendo rápido
- Confiable y profesional
- Intensamente curioso
- Creativo

Asesor comercial

AT Group, Ciuidad de México

Asesor comercial de las soluciones de SolidWorks y hardware de impresión en 3D.

Realizar el ciclo de venta completo, desde la prospección, cierre y el servicio de postventa.

Educación

Relaciones Comerciales

2006 - 2010

IPN - ESCA "Santo Tomás", Ciudad de México

Trabajo de investigación para opción de titulación curricular: "Reestructura del departamento de ventas para la empresa Net-work Cámara de Gesell en la Ciudad de México, durante el periodo 2018"

Técnico en Mercadotecnia

2003 - 2007

IPN - CECyT 14 "Luis Enrique Erro Soler", Ciudad de México

Organice dos actividades extracurriculares, una un concurso de canto y la segunda un torneo de fútbol: varonil y femenil.

Opción de titulación por Examen de conocimiento por áreas.

Certificados

Google Activate - Desarrollo de Apps Móviles

2020

ID de la credencial 9ZE 3VB 592

Verificación de certificado:

https://learndigital.withgoogle.com/activate/validate-certificate-code

Sitio web & Redes sociales

Twitter

<u>Codepen</u>

Disponibilidad

Inmediata

feb 2014 - ene 2017